臺灣彰化地方法院北斗簡易庭民事判決
                                    109年度斗簡字第352號
原      告  花旗(台灣)商業銀行股份有限公司


法定代理人  莫兆鴻  

訴訟代理人  陳正欽  
            趙璧成律師
            向勃睿  
被      告  石旻鈞  
訴訟代理人  崔淑貞  
上列當事人間請求清償債務事件，經臺灣臺北地方法院109年度
北簡字第16641號裁定移送前來，本院於民國110年10月1日言詞
辯論終結，茲判決如下：
    主    文
被告應給付原告新臺幣壹拾柒萬玖仟玖佰肆拾參元，及其中新臺
幣壹拾柒萬壹仟肆佰參拾捌元自民國一○九年八月十四日起至清
償日止，按年息百分之十二點七九計算之利息。
訴訟費用新臺幣壹仟捌佰捌拾元由被告負擔。
本判決第一項得假執行；但被告如以新臺幣壹拾柒萬玖仟玖佰肆
拾參元為原告預供擔保，得免為假執行。
    事實及理由
一、原告主張：原告與訴外人美商花旗銀行股份有限公司依企業
    併購法申請分割，原告為承受營業之既存銀行。被告於民國
    109年2月19日向原告申請信用卡使用，依約被告得持該信用
    卡於特約商店記帳消費或預借現金，惟應於當期繳款截止日
    前，繳付當期帳單所載之應付帳款，或選擇以循環信用方式
    繳付最低應繳金額。詎被告至109年4月17日止尚欠如主文第
    1項所示本金、利息未清償。為此，爰依信用卡契約之法律
    關係提起本訴訟等語，並聲明：如主文第1項所示。
二、被告則以：伊接到電話，對方告知伊有辦信用卡，當時伊想
    是羅于庭以伊名義去辦的，伊本人沒有辦，對方跟我核對基
    本資料，伊有跟對方核對基本資料，對方問伊薪轉資料怎麼
    樣，因為不是伊申請，伊回答台新，對方跟伊說薪轉不是台
    新，問對方是否為合庫，對方說是，伊接完電話後，問羅于
    庭什麼事，羅于庭跟伊說羅于庭老闆哥哥的老婆要信用卡業
    績，叫伊如辦過以後，就把卡剪掉，羅于庭有跟伊說資料是
    羅于庭老闆寫的，羅于庭冒我的姓名簽名去申請。另伊於10
    9年4月份接到原告打電話到公司來，通知伊系爭信用卡有消
    費等語，並聲明：原告之訴駁回。
三、得心證之理由：
    原告主張之事實，業據提出與其所述相符之線上申請信用卡
    申請書、交易明細表等件為證，被告則否認有申請上開信用
    卡，並以前詞置辯。經查： 
　  依被告上開所稱，原告因被告申辦信用卡而對被告為基本資
    料之核對，被告斯時認為是羅于庭以被告名義為申辦，被告
    仍與原告核對基本資料，並未告知原告未申辦系爭信用卡，
    再參以被告對羅于庭所提出之刑事告訴狀中亦載明，羅于庭
    願保管被告所有之系爭信用卡，可見被告確有授權羅于庭使
    用系爭信用卡消費，否則被告豈有上開異於常情之舉，實難
    以相信被告未授權羅于庭使用系爭信用卡刷卡消費，況被告
    對於上開抗辯亦未提出事證證明其所述為真，更難認被告此
    部分抗辯為真實，是被告應就羅于庭之刷卡消費行為對原告
    負授權人責任，即對羅于庭之刷卡消費行為所產生之消費款
    項負清償責任。從而，原告依信用卡契約之法律關係，請求
    被告給付如主文第1項所示之金額及利息，為有理由，應予
    准許。
四、綜上，原告依信用卡契約之法律關係，請求被告給付如主文
    第1項所示之本金、利息為有理由，應予准許。
五、原告雖請求傳喚羅于庭為證人，欲證明系爭信用卡為羅于庭
    冒被告名義所辦以及消費等情，惟本院已敘明本件所憑證據
    及得心證之理由如前，則被告上開聲請調查事項，無礙於本
    院前開認定，則此部分聲請即無調查之必要，併此敘明。本
    件事證已臻明確，兩造其餘攻擊防禦方法及所舉證據，經審
    酌結果，核與本件判決結論均無影響，爰不一一論述，附此
    敘明。
六、本判決原告勝訴部分，係適用民事訴訟法第427條第1項簡易
    訴訟程序所為被告敗訴之判決，依同法第389條第1項第3款
    規定，應依職權宣告假執行。並依同法第392條第2項規定，
    依職權宣告被告如預供相當之擔保，得免為假執行。
七、訴訟費用負擔之依據：民事訴訟法第78條。
中　　華　　民　　國　　110 　年　　10　　月　　29　　日
    　　　　　　　臺灣彰化地方法院北斗簡易庭
                      法　官　楊鑫忠　
以上正本係照原本作成。 
如不服本判決，應於送達後20日內，向本院提出上訴狀並表明上
訴理由，如於本判決宣示後送達前提起上訴者，應於判決送達後
20日內補提上訴理由書（須附繕本）。
中　　華　　民　　國　　110 　年　　10　　月　　12　　日
                      書記官　張清秀